【裁判字號】    97,易,2199
【裁判日期】    970612
【裁判案由】    竊盜
【裁判全文】
臺灣臺中地方法院刑事判決              97年度易字第2199號
公  訴  人  臺灣臺中地方法院檢察署檢察官
被      告  丙○○
                    （現羈押於臺灣臺中看守所）
上列被告因竊盜案件，經檢察官提起公訴（九十七年度偵字第一
一八○四號），本院判決如下：
    主    文
丙○○竊盜，累犯，處有期徒刑陸月，如易科罰金，以新臺幣壹
仟元折算壹日。
扣案之鑰匙壹支，沒收。
    犯罪事實
一、丙○○於民國（下同）九十四、九十五年間因先後犯竊盜罪
    ，經臺灣南投地方法院分別判處有期徒刑五月、十月並均確
    定，經接續執行，於九十六年五月三十一日縮刑期滿執行完
    畢；又於九十六年間因犯竊盜罪，經臺灣嘉義地方法院判處
    有期徒刑四月及拘役五十日並確定，於九十七年四月一日縮
    刑期滿執行完畢。詎其仍不知悔改，復意圖為自己不法之所
    有，於九十七年五月十五日上午六時十分許，在南投縣南投
    市○○街與中興路口，持其所有鑰匙一支以開啟電源方式，
    竊取甲○○所有停放該處之車牌號碼MU3-659號重型機車一
    輛（2002年份、125cc），得手後供己代步使用。嗣於同日
    下午二時四十五分許，丙○○騎乘上開機車途經臺中縣太平
    市○○路一五○號前時，為警查獲，並扣得其所有供竊取上
    開機車所用之鑰匙一支。
二、案經臺中縣警察局太平分局報請臺灣臺中地方法院檢察署檢
    察官偵查起訴。
    理    由
一、按被告以外之人於審判外之陳述，雖不符前四條之規定，而
    經當事人於審判程序同意作為證據，法院審酌該言詞陳述或
    書面陳述作成時之情況，認為適當者，亦得為證據。當事人
    、代理人或辯護人於法院調查證據時，知有第一百五十九條
    第一項不得為證據之情形，而未於言詞辯論終結前聲明異議
    者，視為有前項之同意，刑事訴訟法第一百五十九條之五定
    有明文。經查證人即被害人甲○○於警詢時之指證述，被告
    及檢察官在本院審理時均未爭執其證據能力，且均未於本案
    言詞辯論終結前聲明異議，本院審酌證人即被害人甲○○於
    警詢時之指證述，係於案發後就其遭竊之事實所為，且依其
    陳述作成時之情況，並無不適當之情形，依刑事訴訟法第一
    百五十九條之五第二項規定，自有證據能力，合先敘明。
二、上揭犯罪事實，業據被告丙○○迭於警詢、偵查中及本院審
    理時均坦承不諱，核與證人即被害人甲○○於警詢時指證述
    遭竊之情節相符，並有贓物認領保管單一紙、失車唯讀案件
    基本資料一紙、臺中縣警察局車輛尋獲電腦輸入單一紙及查
    獲機車、鑰匙之照片計四張附卷與鑰匙一支扣案可憑，足見
    被告之自白與事實相符。本件事證明確，被告犯行堪以認定
    。
三、核被告丙○○所為，係犯刑法第三百二十條第一項之竊盜罪
    。查被告於九十四、九十五年間因先後犯竊盜罪，經臺灣南
    投地方法院分別判處有期徒刑五月、十月並均確定，經接續
    執行，於九十六年五月三十一日縮刑期滿執行完畢；又於九
    十六年間因犯竊盜罪，經臺灣嘉義地方法院判處有期徒刑四
    月及拘役五十日並確定，於九十七年四月一日縮刑期滿執行
    完畢，其於五年內故意再犯本件有期徒刑以上之罪，為累犯
    ，應依法加重其刑。爰審酌被告有多次竊盜前科（見卷附台
    灣高等法院被告前案紀錄表），甫執行完畢，猶不知悔改，
    復犯本件竊盜，量刑自不宜從輕，及其犯罪之動機、目的、
    手段，對社會所生危害與犯罪後坦承犯行，態度尚稱良好等
    一切情狀，量處如主文所示之刑，並諭知易科罰金之折算標
    準，以示懲儆。公訴意旨請求量處被告有期徒刑十月，惟被
    告犯後坦承犯行，已知悔悟，且所竊取上開機車價值尚非甚
    高，經警查獲後已將該機車返還被害人，參以被告有多次竊
    盜前科，本院認依公訴意旨請求量處有期徒刑十月尚嫌過重
    ，以量處如主文第一項所示有期徒刑六月為宜，併此敘明。
    扣案之鑰匙一支，係被告所有，且為其供本件竊取上開機車
    犯罪所用之物，依法併予宣告沒收。
四、據上論斷，應依刑事訴訟法第二百九十九條第一項前段，刑
    法第三百二十條第一項、第四十七條第一項、第四十一條第
    一項前段、第三十八條第一項第二款，刑法施行法第一條之
    一，判決如主文。
本案經檢察官乙○○到庭執行職務。
中    華    民    國    97    年    6     月    12    日
                  刑事第一庭    法  官  朱光國
上正本證明與原本無異。
如不服本判決，應於收受送達後10日內向本院提出上訴書狀（應
敘述具體理由並附繕本）。
上訴書狀如未敘述理由，應於上訴期間屆滿後20日內補提理由書
於本院。
                                書記官  張孝妃
中    華    民    國    97    年    6     月    12    日
附錄論罪科刑法條
刑法第三百二十條第一項：
意圖為自己或第三人不法之所有，而竊取他人之動產者，為竊盜
罪，處五年以下有期徒刑、拘役或五百元以下罰金。


司法院資訊處製作；財團法人民間司法改革基金會備份。
